臺灣高等法院高雄分院刑事判決　　　　 94年度上訴字第244號
上　訴　人　　臺灣高雄地方法院檢察署檢察官
被　　　告　　甲○○
　　　　　　　　　　　分證統一編號：Ｚ000000000號
　　　　　　　　　　　原住高雄市三民區○○○路501號5樓之
上列上訴人因被告違反毒品危害防制條例案件，不服臺灣高雄地
方法院93年度訴字第1936號中華民國93年12月7 日第一審判決（
起訴案號：臺灣高雄地方法院檢察署93年度毒偵字第3007號），
提起上訴（移送併辦案號：同署93年度毒偵字第6819號），本院
判決如下：
    主  文
原判決撤銷。
甲○○連續施用第一級毒品，處有期徒刑壹年。沾有海洛因殘渣
之夾鏈袋19個、沾有海洛因殘渣之塑膠鏟管1 支及沾有海洛因殘
渣之電子磅秤貳台，均沒收銷燬；空夾鏈袋參包（共計壹佰參拾
柒個）沒收。
    事  實
一、甲○○前因施用毒品案件，經台灣高雄地方法院於民國（下
    同）92年4 月28日以92年度毒聲字第2626號裁定送台灣高雄
    看守所附設勒戒所觀察、勒戒後，認無繼續施用毒品傾向，
    經台灣高雄地方法院檢察署92年度毒偵字第2644號為不起訴
    處分，而於同年5 月19日釋放。詎仍不知戒絕毒癮，明知不
    得施用第一級毒品海洛因，仍於前開觀察勒戒執行完畢釋放
    後5 年內，復基於施用第一級毒品之概括犯意，於93年2 月
    6 日下午4 時20分為警採尿回溯24小時內之某時起，至93年
    11月7 日上午7 時左右止，在高雄市三民區○○○路22號12
    樓之3 住處及高雄縣市內不詳地點，連續施用第一級毒品海
    洛因多次。嗣先為警於92年2 月6 日上午11時許，在高雄縣
    鳳山市○○街177 號查獲，經採尿送驗呈海洛因代謝後嗎啡
    之陽性反應而發覺；又於93年11月7 日14時50分許，在高雄
    市三民區○○○路22號12樓之3 為警再次查獲，並扣得沾有
    海洛因殘渣之夾鏈袋19個、沾有海洛因殘渣之塑膠鏟管1 支
    及沾有海洛因殘渣電子秤2 台，暨甲○○所有預備分裝海洛
    因施用之空塑膠袋3 包（合計137 個）。
二、案經台南縣警察局學甲分局報請台灣台南地方法院檢察署檢
    察官呈請臺灣高等法院檢察署檢察長移轉臺灣高雄地方法院
    檢察署檢察官偵查起訴及高雄市政府警察局三民第一分局移
    送檢察官聲請本院併案審理。
    理  由
一、被告甲○○經本院合法傳喚，無正當之理由不到庭。惟查，
    上揭事實，業據被告於原審（起訴事實部分）及檢察官偵查
    、警訊中（併案部分）供承不諱，且被告為警查獲後於93年
    2 月6 日採集之尿液，經送台南縣衛生局初驗及高雄醫學大
    學附設中和紀念醫院複驗結果，均呈第一級毒品海洛因代謝
    後嗎啡之陽性反應，此有台南縣衛生局93年2 月19日衛收字
    第0930003590號尿液檢驗成績書及高雄醫學大學附設中和紀
    念醫院93年8 月24日00000000號濫用藥物尿液報告各1 紙在
    卷可資為憑；其於93年11月7 日14時50分許為警查獲扣得之
    夾鏈袋19個、塑膠鏟管1 支及電子秤2 台，經送請高雄醫學
    大學附設中和紀念醫院鑑定結果，均呈嗎啡陽性反應，此有
    該院94年6 月28日檢驗報告3 紙附卷可憑。足見被告前揭自
    白與事實相符，應堪採信。又被告因施用毒品案件，經台灣
    高雄地方法院於92年4 月28日以92年度毒聲字第2626號裁定
    送台灣高雄看守所附設勒戒所觀察、勒戒後，認無繼續施用
    毒品傾向，經台灣高雄地方法院檢察署92年度毒偵字第2644
    號為不起訴處分，而於同年5 月19日釋放之事實，有臺灣高
    等法院被告全國前案紀錄表、被告刑案資料查註紀錄表各1
    份在卷可稽。被告於觀察勒戒執行完畢釋放後5 年內再施用
    第一級毒品，自應依法論科。
二、核被告所為，係犯毒品危害防制條例第10條第1 項之施用第
    一級毒品罪。其多次施用第一級毒品之犯行，時間緊接，構
    成要件相同，顯係基於概括之犯意為之，應依連續犯規定論
    以一罪，並加重其刑。其連續持有第一級毒品之低度行為，
    為連續施用第一級毒品之高度行為所吸收，不另論罪。又併
    案審理部分與起訴事實有連續犯裁判上一罪關係，本院自得
    一併審理。檢察官雖僅就被告於93年11月7 日上午7 時許，
    在高雄市三民區○○○路22號12樓之3 住處，施用第一級毒
    品之1 次行為聲請併案審理，但被告於警詢已供稱其係從92
    年4 月間至92年11月7 日，斷斷續續施打海洛因等情在卷，
    是併案審理部分即被告於93年2 月6 日下午4 時20分為警採
    尿回溯24小時內某時（起訴事實）之後至93年11月7 日上午
    7 時左右止，被告連續施用第一級毒品之行為，除公訴人聲
    請併案部分即93年11月7 日上午7 時許被告施用第一級毒品
    之1 次行為外，被告其餘施用第一級毒品之行為，本院亦得
    併案審理。
三、原審論處被告施用第一級毒品罪刑，固非無見；惟查，原審
    未及就被告於93年2 月6 日下午4 時20分為警採尿回溯24小
    時內之某時之後，至93年11月7 日上午7 時左右止，施用第
    一級毒品海洛因之犯行併案審理，尚有未洽，檢察官上訴意
    旨指摘原判決不當，為有理由，自應由本院將原判決撤銷改
    判。爰審酌被告前已有施用毒品之不良素行，歷經觀察、勒
    戒程序後，猶施用第一級毒品海洛因，顯見意志不堅，其施
    用期間，施用毒品乃自戕一己之身體健康，並具有病患性人
    格之特質，行為本身對社會所造成之危害並非直接、鉅大，
    及其犯後坦承犯行等一切情狀，量處如主文第2 項所示之刑
    。扣案之沾有海洛因殘渣之夾鏈袋19個、沾有海洛因殘渣之
    塑膠鏟管1 支及沾有海洛因殘渣之電子磅秤2 台，因海洛因
    殘渣無從與各該夾鏈袋、塑膠鏟管及電子磅秤析離，應全部
    視同毒品，依毒品危害防制條例第18條第1 項前段規定沒收
    銷燬；又空夾鏈袋3 包（共計137 個），係被告所有供犯罪
    預備之物，已據被告於警詢時供明在卷，依刑法第38條第1
    項第2 款規定宣告沒收。
四、被告經合法傳喚，無正當之理由不到庭，爰不待其陳述逕行
    判決。
據上論結，應依刑事訴訟法第369 條第1 項前段、第364 條、第
299 條第1 項前段、第371 條，毒品危害防制條例第10條第1 項
、第18條第1 項前段，刑法第11條、56條、第38條第1 項第2 款
，判決如主文。
本案經檢察官許月雲到庭執行職務。
中　　華　　民　　國　　94　　年　　7 　　月　　29　　日
                  刑事第五庭    審判長法  官  曾永宗
                                      法  官  陳明富
                                      法  官  邱永貴
以上正本證明與原本無異。
如不服本判決應於收受本判決後10日內向本院提出上訴書狀，其
未敘述上訴理由者，並得於提起上訴後10日內向本院補提理由書
狀（均須按他造當事人之人數附繕本）「切勿逕送上級法院」。
中　　華　　民　　國　　94　　年　　7 　　月　　29　　日
　　　　　　　　　　　　　　　　　　　書記官  唐奇燕
附錄本案論罪科刑法條全文
毒品危害防制條例第10條第1項
施用第一級毒品者，處6月以上5年以下有期徒刑。
